【裁判字號】    98,訴,124
【裁判日期】    990604
【裁判案由】    違反毒品危害防制條例
【裁判全文】
臺灣新竹地方法院刑事判決               98年度訴字第124號
公  訴  人  臺灣新竹地方法院檢察署檢察官
被      告  庚○○
指定辯護人  洪大明律師
被      告  丁○○
指定辯護人  潘秀華律師
被      告  丙○○
指定辯護人  楊隆源律師
上列被告等因違反毒品危害防制條例案件，經檢察官提起公訴（
97年度偵字第8177、8178、8179號），本院判決如下：
    主  文
庚○○犯如附表一各編號所示之罪，均累犯，各處如附表一各編
號所示之刑，各沒收如附表一各編號所示之物，沒收販賣第一、
二級毒品所得之財物部分，如一部或全部不能沒收時，以其財產
抵償之。應執行有期徒刑玖年。如附表一各編號所示之物均沒收
，販賣第一、二級毒品所得之財物部分，如一部或全部不能沒收
時，以其財產抵償之。扣案之含有第一級毒品海洛因及第二級毒
品安非他命之殘渣袋拾玖只，均沒收銷燬之。
丁○○犯如附表二各編號所示之罪，均累犯，各處如附表二各編
號所示之刑，各沒收如附表二各編號所示之物。應執行有期徒刑
肆年陸月。如附表二各編號所示之物均沒收。
丙○○犯如附表三各編號所示之罪，各處如附表三各編號所示之
刑，各沒收如附表三各編號所示之物。應執行有期徒刑肆年。如
附表三各編號所示之物均沒收。
    事  實
一、
（一）庚○○於民國94年間，因竊盜案件，經本院於94年7 月14
      日以94年度易字第398號判決判處有期徒刑6月確定；又於
      同年間，因違反毒品危害防制條例案件，經臺灣桃園地方
      法院於94年9月9日以94年度訴字第1383號判決分別判處有
      期徒刑6月、4月，並定應執行有期徒刑9月確定。上開3罪
      ，經臺灣桃園地方法院以95年度聲字第1163號裁定，合併
      定應執行有期徒刑1年2月確定，於95年12月1 日縮短刑期
      假釋付保護管束出監，於96年1 月27日假釋期滿未經撤銷
      視為執行完畢。再於96年間，因違反毒品危害防制條例案
      件，經臺灣桃園地方法院於96年11月30日以96年度桃簡字
      第2835號簡易判決判處有期徒刑5月確定，於97年5月30日
      易科罰金執行完畢。又於97年間，因違反毒品危害防制條
      例案件，經臺灣桃園地方法院於97年 4月30日以97年度桃
      簡字第1147號簡易判決判處有期徒刑3月確定，於97年7月
      8 日易科罰金執行完畢（均構成累犯）。
（二）丁○○前於89年10月間，因偽造有價證券案件，經本院於
      89年10月13日，以88年度訴字第435 號判決，判處有期徒
      刑1年2月，嗣提起上訴，經臺灣高等法院於89年1月19 日
      ，以89年度上訴字第3991號判決駁回上訴，嗣再提起上訴
      ，再經最高法院於90年4 月19日，以90年度台上字第2370
      號判決駁回上訴確定（下稱甲案）；又於89年1 月間，因
      竊盜案件，經本院於90年10月26日，以89年度易字第 660
      號判決，判處有期徒刑1年6月，嗣於90年11月18日確定（
      下稱乙案），上開甲、乙二案件並經本院以90年度聲字第
      1379號裁定應執行刑為有期徒刑2年7月確定，於90年11月
      26 日入監執行，並於92年5月28日縮短刑期假釋出監，嗣
      後經撤銷假釋，餘殘刑有期徒刑11月22日。又於93年2 月
      間，因竊盜案件，經本院於93年7月5日，以93年度易字第
      123號判決，判處有期徒刑1年10月確定（下稱丙案）；又
      於93年2 月間，因違反毒品危害防制條例案件，經本院於
      93年6月14日，以93年度竹簡字第191號簡易判決，判處有
      期徒刑 5月確定（下稱丁案），上開丙、丁二案件並經本
      院以93年度聲字第823號裁定應執行刑有期徒刑2年 1月確
      定，並與上開殘刑11月22日接續執行，於93年 7月13日入
      監執行，並於96年 1月31日縮刑期滿執行完畢（構成累犯
      ）。
（三）丙○○前於89年間，因竊盜案件，經苗栗地方法院於90年
      6月18日，以90年度苗簡字第125號簡易判決判處有期徒刑
      6月，緩刑4年確定，緩刑期滿未經撤銷，前開刑之宣告失
      其效力（未構成累犯）
二、庚○○、丁○○、丙○○均明知海洛因及甲基安非他命（按
    起訴書記載為安非他命，惟庚○○被查獲之第二級毒品經送
    鑑定結果係甲基安非他命，容後述，故所販賣之第二級毒品
    均更正為甲基安非他命）分別為毒品危害防制條例所規定之
    第一、二級毒品，不得販賣，庚○○竟基於販賣該第一、二
    級毒品海洛因及甲基安非他命牟利之各別犯意，丁○○及吳
    嬌則基於幫助庚○○販賣該第一、二級毒品海洛因及甲基
    安非他命之各別犯意，先由庚○○於97年9 月間起，分別向
    真實姓名年籍不詳綽號「黑人」之成年男子販入第一級毒品
    海洛因及第二級毒品甲基安非他命，置於庚○○位於新竹縣
    竹東鎮○○街167 巷14號之住所，再於如附表一各編號所示
    之時間、地點，以如附表一各編號所示之電話與購買毒品之
    對象互相聯絡後，約定交易毒品之金額、數量及地點而進行
    毒品交易，其販賣毒品方式大抵以第一級毒品海洛因每 0.1
    公克（毛重）新臺幣（下同）1,000 元、第二級毒品甲基安
    非他命每0.2公克（毛重）1,000元之價格，販賣予如附表一
    各編號所示之范御章、官振塨、乙○○、甲○○、黃正雄、
    戊○○、己○○、蘇紹龍、彭兆良、孫源明、范御文、馬聖
    倫、彭義興（上述等人所涉施用毒品罪嫌均另案由檢察官偵
    辦中）、綽號「圓圓」及不詳姓名年籍成年男子及女子等人
    ，其販賣之第一、二級毒品、價格、數量及供販賣該毒品所
    使用之行動電話，均如附表一各編號所示。丁○○及吳嬌
    則分別於如附表二、三所示之時間、地點，以接聽電話、轉
    達訊息或代收販毒款項等物理上之助力，幫助庚○○販賣如
    附表二、三各該編號所示之第一、二級毒品海洛因及甲基安
    非他命，其等幫助庚○○販賣之第一、二級毒品、價格、數
    量、對象及供販賣該毒品所使用之行動電話，均如附表二、
    三各編號所示。
三、嗣於如附表一編號48所示之97年11月20日下午3 時15分許，
    在買方彭兆良進入庚○○上開住處向庚○○購得甲基安非他
    命1 小包（毛重0.32公克）欲離去時，由新竹縣政府警察局
    協同新竹縣政府警察局竹東分局在庚○○上開住處外，當場
    查獲彭兆良，並扣得彭兆良該次購入之甲基安非他命1 小包
    （毛重0.32公克，彭兆良持有第二級毒品部分，經本院以98
    年度竹北簡字第193號簡易判決判處有期徒刑5月確定，扣案
    物業於該案沒收銷燬），繼持臺灣新竹地方法院檢察署檢察
    官核發之拘票分別拘提庚○○、丁○○、丙○○等3 人，並
    在其等3人共同居住之新竹縣竹東鎮○○街167巷14號住處扣
    得甲基安非他命14包（毛重6.94公克）、海洛因7 包（毛重
    1.94公克）、毒品殘渣袋19包、毒品包裝袋20包、參有海洛
    因香煙3支、甲基安非他命吸食器1組、安非他命玻璃球4 個
    等物，而循線查悉上情，庚○○、丁○○、吳嬌並於偵查
    及審判中均自白前開販賣、幫助販賣第一、二級毒品犯行。
四、案經新竹縣政府警察局移送臺灣新竹地方法院檢察署檢察官
    偵查起訴。
    理  由
壹、程序部分：
一、本院起訴事實經公訴檢察官更正減縮部分為：(一)起訴書附表
    編號17及19係同一事實，且編號19誤載買方係官振塨，故減
    縮編號19（因由通訊監察譯文顯示該編號19係販賣予甲○○
    之編號17之行為，又按起訴書附表編號17即本判決附表一編
    號15）；(二)起訴書附表編號23及24係同一事實，編號24販賣
    毒品之對象應係甲○○，故減縮編號24（因由通訊監察譯文
    顯示該編號24係販賣予甲○○之編號23之行為，又按起訴書
    附表編號23即本判決附表一編號20）；(三)起訴書附表編號44
    及46係重複之同一事實，減縮編號46（因由通訊監察譯文顯
    示與編號44係同一事實，又按起訴書附表編號44即本判決附
    表一編號39）；(四)起訴書附表編號39因係贅載、誤載，故予
    減縮；(五)起訴書附表編號54與53係重複記載（按起訴書編號
    53即本判決附表一編號47），係同一事實，亦屬贅載，故亦
    減縮編號54之事實；(六)起訴書附表編號27經交互詰問後事實
    更正為「以500元販賣 1000元價值之海洛因予戊○○」（即
    本判決附表一編號23所示）；(七)起訴書附表編號40（即本判
    決附表一編號35所示）經對照通訊監察譯文、被告黃戀容及
    買方馬聖倫之供述，更正為販賣2000元之甲基安非他命（分
    見本院卷(一)第105頁及第107頁背面之檢察官補充理由書、第
    118頁背面至第119頁正面本院準備程序筆錄；本院卷(二)第59
    頁背面準備程序筆錄、第139頁背面至140頁正面、第186 頁
    、第204 頁審判筆錄），是關於上開(一)至(五)所示起訴書重複
    記載、誤載或贅載而經檢察官減縮部分，本院自不能重複認
    定，又上開(六)至(七)所示經檢察官更正部分，本院自以更正後
    之事實加以認事用法，均先此敘明。
二、按被告以外之人於審判外之言詞或書面陳述，除法律有規定
    者外，不得作為證據，刑事訴訟法第159條第1項固定有明文
    。然被告以外之人於偵查中向檢察官所為之陳述，除顯有不
    可信之情況外，得為證據；被告以外之人於審判外之陳述，
    雖不符同法第159條之1至之4 之規定，而經當事人於審判程
    序同意作為證據，法院審酌該言詞陳述或書面陳述作成時之
    情況，認為適當者，亦得為證據；又當事人、代理人或辯護
    人於法院調查證據時，知有第159條第1項不得為證據之情形
    ，而未於言詞辯論終結前聲明異議者，視為有前項之同意，
    同法第159條之1第2項、第159條之5 亦分別定有明文。又刑
    事訴訟法第159條之5的立法意旨在於傳聞證據未經當事人之
    反對詰問予以核實，原則上先予排除，惟若當事人已放棄反
    對詰問權，於審判程序中表明同意該等傳聞證據可作為證據
    ，或於言詞辯論終結前未聲明異議，基於尊重當事人對傳聞
    證據之處分權及證據資料愈豐富，愈有助於真實發現之理念
    ，上開傳聞證據亦均得資為證據。經查，本案所據以認定被
    告庚○○、丁○○、丙○○上開犯罪事實之警詢與偵訊時彼
    此間之供述，及證人即購買毒品之人范御章、官振塨、乙○○、甲○○、黃正雄、蘇紹龍、彭兆良、孫源明、范御文、
    馬聖倫、彭義興（按戊○○、己○○均於本院審理時到庭作
    證）等人於警詢之供述、證述及於偵查中之供述、證述，固
    均屬被告以外之人審判外之供述證據，惟上開證人於偵查中
    向檢察官所為之供述，並無顯不信之情況，且被告等人及其
    辯護人，於本院審理中，對上開證人於警詢及偵查中之供述
    或證述內容之證據能力亦均不爭執（見本院卷(二)第206 至第
    208 頁），復未曾於言詞辯論終結前聲明異議，並同意援引
    作為證據，本院審酌此等證據資料製作時之情況，尚查無違
    法不當及證明力明顯過低之瑕疵，亦認為以之作為證據應屬
    適當，依上揭規定，該供述證據具有證據能力。
三、又本案認定事實所引用之其餘非供述證據（如搜索扣押物品
    、搜證照片、通訊監察書及其譯文、法務部調查局鑑定書等
    ），並無證據證明係公務員違背法定程式所取得，亦無刑事
    訴訟法第159條之4之顯有不可信之情況與不得作為證據之情
    形，且亦經被告同意援引作為證據（見本院卷(二)第209 頁至
    220頁），自應認均有證據能力。
貳、實體部分：
    被告庚○○上開販賣第一、二級毒品海洛因、甲基安非他命
    及被告丁○○、吳嬌各別幫助庚○○販賣第一、二級毒品
    海洛因、甲基安非他命之事實，業據被告庚○○、丁○○、
    吳嬌3 人於警局初詢、檢察官偵查中及本院審理時均坦承
    不諱（被告丁○○、吳嬌於警局初詢、檢察官偵查中係一
    度否認共同販賣毒品，惟細究其等之供述，均已對於幫助販
    賣之事實自白無訛），復經證人即購買毒品之人彭義興、彭
    兆良、黃正雄、官振塨、蘇紹龍、甲○○、馬聖倫、孫源明
    、乙○○、范御文、范御章等人於警詢初詢供述及於檢察官
    偵查中之證述明確（分見97年度偵字第8178號偵查卷【下稱
    8178偵卷】第210至213、218至220頁、97年度偵字第8179號
    偵查卷【下稱8179偵卷】(一)第138至145、第162 至166、213
    至216、230背面至232、8179偵卷(二)第254至258 、275至279
    、289至293、307至312、322至330、355至361、387至388、
    412至415、419至421、426至430、439至441、580背面至583
    、584至591、606至612、613至618、632至634、635至639、
    648至652頁），並經證人庚○○、乙○○、甲○○、戊○○
    及己○○等人於本院審理時到庭結證屬實（分見本院卷(二)13
    9至155、186反面至199頁），亦有各該次販賣及幫助販賣如
    附表一、二、三所示第一、二級毒品行為之通訊監察譯文存
    卷可稽（分見8179偵卷(二)525頁【附表一編號1】、525至527
    及643頁【附表一編號2】、528頁【附表一編號3】、529 頁
    【附表一編號4】、265頁【附表一編號5】、502、599頁【
    附表一編號6】、520頁【附表一編號7】、339頁【附表一編
    號8】、536頁、8179偵卷(一)第178頁、8178偵卷第170頁【附
    表一編號 9】、8177偵卷第20、157、8178偵卷第126、8179
    偵卷(二)第536頁【附表一編號10即附表三編號1】、8179偵卷
    (二)第530、643 頁背面【附表一編號11】、8179偵卷(二)第487
    、488、489【附表一編號 12】、8179偵卷(二)第521頁【附表
    一編號13 】、8179偵卷(二)第341頁【附表一編號14】、8179
    偵卷(二)第342頁【附表一編號 15】、8179偵卷(二)第522至523
    、601頁【附表一編號16】、8179偵卷(二)第266頁【附表一編
    號 17】、8179偵卷(二)第503頁【附表一編號18】、8179偵卷
    (二)第343頁【附表一編號19】、8179偵卷(二)第344頁【附表一
    編號20】、817 9偵卷(二)第345頁【附表一編號21】、8179偵
    卷(二)第532、602頁、8178偵卷第61頁【附表一編號22即附表
    二編號1】、8179偵卷(二)第534頁、8178偵卷第62頁【附表一
    編號23即附表二編號2】、8179偵卷(二)第535頁、8178偵卷第
    63頁【附表一編號24即附表二編號3】、8179偵卷(二)第304頁
    【附表一編號25】、8178偵卷第151頁、8179偵卷(一)第152頁
    【附表一編號26】、8179偵卷(一)第152、180頁【附表一編號
    27】、8179偵卷(二)第346頁【附表一編號28】、817 9偵卷(二)
    第431至433頁【附表一編號29】、8179偵卷(二)第514、627頁
    背面【附表一編號30】、8179偵卷(二)第515、628頁【附表一
    編號31】、8179偵卷(二)第537 頁【附表一編號32即附表三編
    號2】、8179偵卷(二)第347頁【附表一編號33】、8179偵卷(二)
    第538 頁即8177偵卷第22頁【附表一編號34即附表三編號3】
    、8179偵卷(二)第417頁【附表一編號35】、8179偵卷(二)第539
    頁、8177偵卷第23頁【附表一編號36即附表三編號4】、817
    9偵卷(二)第348頁【附表一編號37】、817 9偵卷(二)第223至22
    4頁【附表一編號38】、8179偵卷(二)第349頁【附表一編號39
    】、8179偵卷(二)第214頁【附表一編號40】、8179偵卷(二)第2
    71頁【附表一編號 41】、8179偵卷(二)第271頁【附表一編號
    42】、8179 偵卷(二)第350頁【附表一編號43】、8179偵卷(二)
    第499至500 頁【附表一編號44】、8179偵卷(二)第272頁【附
    表一編號45】、8179偵卷(二)第226頁【附表一編號46】、817
    9偵卷(二)第540 頁【附表一編號47即附表三編號5】），並有
    扣案如附表一、二、三所示被告庚○○所有而供犯罪所用之
    00 00000000號門號行動電話1支（IMEI:000000000000000，
    含SIM卡1張）、丁○○所有而供犯罪所用0000000000號門號
    行動電話1 支（IMEI:000000000000000，SIM卡1張）、吳
    嬌所有而供犯罪所用0000000000號門號行動電話1支（IMEI:
    000000000000000，含SIM卡1 張）扣案可佐（分見8179號偵
    卷(一)第235頁97年度保管字第18888號扣押物品清單、8177號
    偵卷第163 頁97年度保管字第1887號扣押物品清單），此外
    ，復有供販賣上開毒品所用之分裝袋20只（見8179號偵卷(一)
    第239 頁97年度保管字第1890號扣押物品清單所示）、甲基
    安非他命14包（毛重共8.94公克，見97年偵字第8179號卷(一)
    第241頁97年度安保管字第352號扣押物品清單所示）、海洛
    因7包（毛重共2. 25公克，扣押物品清單誤載為1.94公克，
    見8179號偵卷(一)第245頁97年度白保管字第383號扣押物品清
    單及8179號偵卷(一)第249 頁法務部調查局鑑定書所示）、法
    務部調查局98年9 月10日調科壹字第09800465230號鑑定書1
    份（所送鑑之上開甲基安非他命14包合計淨重6.05公克，見
    本院卷(二)第30頁）、法務部調查局98年1月7日調科壹字第09
    823000690號鑑定書1 份（所送鑑之上開海洛因7包合計淨重
    0.64公克，毛重2.25公克，見8179號偵卷(一)第249 頁），復
    有從彭兆良如附表一編號48所示時間，進入庚○○上開住處
    向庚○○購買甲基安非他命，欲離去時為警查扣之甲基安非
    他命1 小包（毛重0.32公克）及被告上開住處之搜索現場及
    扣案物照片在卷可參（見8179號偵卷(一)第43至54頁），本案
    事證明確，被告庚○○、丁○○、丙○○上開犯行均洵堪認
    定，自均應依法論科。
、論罪科刑：
一、按被告庚○○、丁○○、丙○○上開販賣、幫助販賣第一、
    二級毒品犯行（毒品危害防制條例第4條第 1、2項），其等
    行為後，毒品危害防制條例第4條於98年5月20日修正公布，
    針對當次公布之修正條文，未另訂施行日期，至原毒品危害
    條例條例第36條所規定：「本條例自公布後六個月施行。」
    核其所稱「本條例」係指92年7月9日修正公布之該條例，並
    非指98年5月20日公布之部分修正條文。是98年5月20日公布
    之毒品危害防制條例修正條文之生效日期，應依中央法規標
    準法第13 條對於法規生效施行日之規範，自公布日起至第3
    日即98年5 月22日發生效力。據此，本案應依刑法第2條第1
    項「按行為後法律有變更者，適用行為時之法律，但行為後
    之法律有利於行為人者，適用最有利於行為人之法律」之規
    定，依「從舊從輕」原則而為比較，爰說明如下：查被告 3
    人上開行為時之毒品危害防制條例第4條第1、2 項分別規定
    ：「製造、運輸、販賣第一級毒品者，處死刑或無期徒刑；
    處無期徒刑者，得併科新臺幣一千萬元以下罰金。（第1 項
    ）製造、運輸、販賣第二級毒品者，處無期徒刑或七年以上
    有期徒刑，得併科新臺幣七百萬元以下罰金。（第2 項）」
    ，修正後則分別規定：「製造、運輸、販賣第一級毒品者，
    處死刑或無期徒刑；處無期徒刑者，得併科新臺幣二千萬元
    以下罰金。（第1 項）製造、運輸、販賣第二級毒品者，處
    無期徒刑或七年以上有期徒刑，得併科新臺幣一千萬元以下
    罰金。（第2 項）」，核修正後之規定，得併科之罰金均已
    提高，應以被告3 人上開各犯行「行為時」之規定對其等較
    為有利。
二、次按，毒品危害防制條例第17條原規定「犯第4條第1項至第
    4項、第5條第1項至第4項前段、第6條第1項至第4項、第7條
    第1項至第4項、第8條第1項至第4項、第10條或第11條第1項
    、第2 項之罪，供出毒品來源，因而破獲者，得減輕其刑」
    ，嗣亦經上開98年5 月20日公布修正為「犯第4條至第8條、
    第10條或第11條之罪，供出毒品來源，因而查獲其他正犯或
    共犯者，減輕或免除其刑；犯第4條至第8條之罪於偵查及審
    判中均自白者，減輕其刑」（亦係自公布日起至第3 日即98
    年5 月22日發生效力，理由同上）。經比較新舊法之規定，
    修正後新增之同條第2 項規定明顯有利被告，則被告如犯毒
    品危害防制條例第4條至第8條之罪，於偵查及審判中均自白
    者，應適用新法之規定減輕其刑。至所謂「偵查及審判中均
    自白」，係指被告於偵查中歷次之陳述，曾經自白，且於各
    審級審判中歷次之陳述，曾經自白而言（臺灣高等法院98年
    度第3次刑事庭庭長法律問題研討會決議參照）。查被告3人
    如附表一、二、三所示之販賣或幫助販賣毒品犯行於偵查、
    本院準備程序及審理中均自白，已如前述，本院認上開部分
    均符合修正後毒品危害防制條例第17條第2 項之規定，各應
    依修正後之規定對於上開被告2人之前開犯行較為有利。
三、綜上，本件被告3人上開所犯毒品危害防制條例第4條第1、2
    項之販賣及幫助（刑法第30條）販賣第一、二級毒品罪，其
    等已於偵查及本院審理時，均自白犯罪，經比較新舊法結果
    ，以新法對被告3 人有利，業如前述，是綜合適用修正前後
    之罪、刑相關規定予以比較，修正後之規定顯較修正前之規
    定對被告有利。準此，依現行即修正後刑法第2條第1項但書
    規定，本院認為自應「整體適用」修正後毒品危害防制條例
    之規定。
四、核被告所為部分：
（一）核被告庚○○如附表一編號1 至3、5、8、9、12、14至16
      、18、19、21、23、25、28、30、32、33、41、42、45各
      次所為，均係犯毒品危害防制條例第4條第1項之販賣第一
      級毒品罪；其如附表一編號6至7、10、24、26至27、29、
      31、34至36、38、40、46至48各次所為，均係犯毒品危害
      防制條例第4條第2項之販賣第二級毒品罪；又其如附表一
      編號 4、11、13、17、20、22、37、39、43、44各次所示
      犯行，則均犯毒品危害防制條例第4條第1、2 項之販賣第
      一、二級毒品罪，惟其等均係以一行為同時販賣第一、二
      級毒品，同時構成毒品危害防制條例第4條第1、2 項之販
      賣第一、二級毒品罪，為想像競合犯，應從一重之販賣第
      一級毒品罪處斷。其上開所犯各次販賣第一、二級毒品罪
      部分，均犯意各別，行為互殊，均應予以分論併罰。又被
      告庚○○各次持有第一、二級毒品之低度行為，應為販賣
      之高度行為所吸收，均不另論罪。
（二）核被告丁○○如附表二編號1至2各次所為，均係犯刑法第
      30條第1項、毒品危害防制條例第4條第1 項幫助販賣第一
      級毒品罪，其如附表一編號3所為，係犯刑法第30條第1項
      、毒品危害防制條例第4條第2項之幫助販賣第二級毒品罪
      ，其所犯各次幫助販賣第一、二級毒品罪部分，均犯意各
      別，行為互殊，均應予以分論併罰。又其如附表二編號 1
      所示犯行，係以一行為同時幫助販賣第一、二級毒品，同
      時構成刑法第30條第1項、毒品危害防制條例第4條第1、2
      項之幫助販賣第一、二級毒品罪，為想像競合犯，應從一
      重之幫助販賣第一級毒品罪處斷。
（三）核被告吳嬌如附表三編號2所為，係犯刑法第30條第1項
      、毒品危害防制條例第4條第1項之幫助販賣第一級毒品罪
      ，其如附表三編號1、3至5 各次所為，均係犯刑法第30條
      第1 項、毒品危害防制條例第4條第2項之幫助販賣第二級
      毒品罪，其所犯各次幫助販賣第一、二級毒品罪部分，均
      犯意各別，行為互殊，均應予以分論併罰。
五、累犯：被告庚○○有如事實欄一（一）所示有期徒刑執行之
    前科、被告丁○○有如有事實欄一（二）所示有期徒刑執行
    之前科，有臺灣高等法院被告前案紀錄表各1 份附卷可稽，
    渠等於有期徒刑執行完畢5 年內故意再犯本件有期徒刑以上
    之數罪，均為累犯，所犯各罪本應依法加重其刑至二分之一
    ，惟查被告庚○○、丁○○所犯之販賣及幫助販賣第一級毒
    品罪其法定刑為死刑、無期徒刑，依刑法第64條第1 項、第
    65條第1 項之規定，渠等所犯販賣第一級毒品各罪均不得加
    重。又除就被告庚○○、丁○○所犯販賣及幫助販賣第二級
    毒品罪之法定刑為無期徒刑部分，依刑法第65條第1 項不得
    加重外，其餘部分均應依累犯規定加重其刑。又被告丁○○
    、丙○○如表二、三各編號所示之幫助庚○○販賣第一、二
    級毒品之犯行，為幫助犯，爰依刑法第30條第2 項之規定減
    輕其刑（死刑減輕者，為無期徒刑；無期徒刑減輕者，為20
    年以下15年以上有期徒刑），丁○○部分並依法先加重而後
    減輕之。
六、被告庚○○、丁○○、吳嬌上開犯行，均於偵查及審判中
    自白，均應依毒品危害防制條例第17條第2 項之規定予以減
    輕其刑。又販賣第一、二級毒品罪之法定刑分別為「處死刑
    或無期徒刑者，得併科新臺幣二千萬元以下罰金。」、「處
    無期徒刑或七年以上有期徒刑，得併科新臺幣一千萬元以下
    罰金。」（修正前分別為得併科新臺幣一千萬元以下罰金、
    得併科新臺幣七百萬元以下罰金），然同為販賣第一、二級
    毒品之人，其原因動機不一，犯罪情節未必盡同，或有大盤
    毒梟者，亦有中、小盤之分，甚或僅止於吸毒者友儕間為求
    互通有無之有償轉讓者亦有之，其販賣行為所造成危害社會
    之程度自屬有異，法律科處此類犯罪所設之法定最低本刑相
    同，不可謂不重。於此情形，倘依其情狀處以有期徒刑，即
    足以懲儆，並可達防衛社會之目的者，自非不可依客觀之犯
    行與主觀之惡性二者加以考量其情狀，是否有可憫恕之處，
    適用刑法第59條規定酌量減輕其刑，期使個案裁判之量刑，
    能斟酌至當，符合比例原則。查本案被告3 人販賣及幫助販
    賣第一、二級毒品海洛因、甲基安非他命之對象多屬重複，
    次數非多（被告丁○○幫助販賣毒品3 次、被告丙○○幫助
    販賣毒品5 次），販賣數量甚微，獲利非豐，每次販賣數量
    均微少，金額亦多介於數百元至千元之間，且被告3 人於警
    局初詢、偵訊乃至於本院審理時均坦承不諱，態度尚可，對
    於「妥速審判法」所要求之促進訴訟功能頗有助益，是本院
    認3 人所犯均屬情輕法重，均堪予憫恕，雖宣告法定最低度
    之刑，猶嫌過重，爰均依刑法第59條規定減輕其刑，並均遞
    減之。爰審酌被告3 人正值青盛之年，不思努力進取，應知
    毒品對於身心健康有莫大之戕害，竟漠視毒品之危害性，而
    為本案販賣毒品犯行，危害國民身心健康及社會風氣，兼衡
    其犯罪之動機、目的、手段、販賣毒品之數量、所得利益，
    其於本院審理時全部坦承犯行，良有悔意，犯罪後之態度尚
    佳等一切情狀，分別量處如附表一、二、三各編號所示之刑
    ，並定其應執行之刑，以資懲儆。
七、沒收：
（一）按以營利為目的販入毒品，經多次販賣後，持有剩餘毒品
      被查獲，其各次販賣毒品行為，固應合併處罰，惟該持有
      剩餘毒品之低度行為，應僅為最後一次販賣毒品之高度行
      為所吸收，不另論罪，則就該查獲之剩餘毒品，祇能於最
      後一次之販賣毒品罪宣告沒收銷燬，不得於各次販賣毒品
      罪均宣告沒收銷燬（最高法院97年度臺上字第3258號、99
      年度臺上字第662 號判決意旨參照）。扣案之被告庚○○
      所持有海洛因7包（合計淨重0.64 公克，空包裝總重1.61
      公克，又原扣案之物為毛重共2.25公克，扣押物品清單誤
      載為1.94公克，見8179偵卷(一)第245 頁97年度白保管字第
      383號扣押物品清單及8179偵卷(一)第249頁法務部調查局鑑
      定書所示）、甲基安非他命14包（合計淨重6.05公克，空
      包裝總重3.58公克），經送驗鑑定後確係第一級毒品海洛
      因7 包及甲基安非他命14包，已如前述，均應依毒品危害
      防制條例第18條第1 項前段之規定宣告沒收銷燬（分見附
      表一編號45及48「主文之罪名、宣告刑及沒收」欄所示）
      。
（二）另按所謂幫助犯係指就他人之犯罪加以助力，使其易於實
      施之積極或消極的行為而言，其犯罪態樣與實施犯罪之正
      犯有別，其所處罰者，乃其提供助力之行為本身，而非正
      犯實施犯罪之行為，因此，幫助犯不適用責任共同之原則
      ，對正犯所有供犯罪所用或因犯罪所得之物，就幫助犯本
      身而言，勿庸併為沒收之宣告，反之，對幫助犯所有供幫
      助犯罪所用或因幫助犯罪所得之物，就正犯本身而言，亦
      勿庸併為沒收之宣告（最高法院88年度台上字第6234號、
      89年度台上字第6946號、91年度台上字第5583號判決參照
      ）。經查，扣案之被告庚○○所有之行動電話1支（IMEI:
      000000000000000，含0000000000號門號SIM卡1 張）、被
      告丁○○所有之行動電話1 支（IMEI:000000000000000，
      含0000000000號門號SIM卡1張）及被告丙○○所有之行動
      電話1支（IMEI:000000000000000，含0000000000 號門號
      SIM卡1張），均係供被告3 人分為販賣或幫助販賣各該第
      一、二級毒品海洛因、甲基安非他命所用之工具，業經其
      等供承在卷，均應在其等各次販賣毒品、幫助販買毒品犯
      行項下「各別」（不併為沒收）依毒品危害防制條例第19
      條第1 項之規定沒收之。亦即，就被告丁○○、吳嬌如
      附表二、三所示各別幫助被告庚○○販賣第一、二級毒品
      海洛因、甲基安非他命犯行部分，被告丁○○、吳嬌僅
      為幫助犯，毋庸併予宣告沒收被告庚○○持用以販毒之行
      動電話、毒品及犯罪所得，另就被告庚○○附表一所示各
      該販賣第一、二級毒品海洛因、甲基安非他命犯行部分，
      亦毋庸併予宣告沒收被告丁○○、吳嬌持用以幫助販毒
      之行動電話。
（三）又按毒品危害防制條例第19條第1 項規定，係採義務沒收
      主義，故販賣毒品所得之金錢，如能認定確係販賣毒品所
      得之款項，均應宣告沒收，不以當場搜獲扣押者為限，但
      因其並無「不問屬於犯人與否，沒收之」之特別規定，自
      應仍有刑法第38條第1項第3款、第3 項前段之適用，即以
      屬於犯人所有者為限，始得沒收之。又按毒品危害防制條
      例第19條第1 項規定，犯販賣、運輸毒品罪者，其犯罪所
      得之財物，均沒收之，係採義務沒收主義，故其犯罪所得
      之對價，不問其中成本若干，利潤多少，均應全部諭知沒
      收，以貫徹政府查禁煙毒之決心，並符立法本旨（最高法
      院98年度台上字第3810號判決意旨可資參照）。且該條所
      稱「追徵其價額」者，必限於所沒收之物為金錢以外之其
      他財物而無法沒收時，始應追徵其價額，使其繳納與原物
      相當之價額，如所得財物為金錢而無法沒收時，應以其財
      產抵償之，而不發生追徵價額之問題（最高法院93年度臺
      上字第1218號、第2670號、第2743號判決要旨可資參照）
      。經查，被告庚○○各該販賣第一、二級毒品海洛因、甲
      基安非他命予如附表一所示之人並收受各該販賣所得價金
      ，惟上開販賣所得均未扣案，茲就被告庚○○各該販賣第
      一、二級毒品海洛因、甲基安非他命所得部分，併依上開
      規定宣告沒收，如全部或一部不能沒收時，以其財產抵償
      之。
（四）又附表一、二、三所示應沒收之物，基於前述幫助犯與正
      犯間不適用責任共同之原則，關於正犯庚○○所有「供犯
      罪所用或因犯罪所得之財物」及幫助犯所有「供犯罪所用
      或因犯罪所得之財物」，均無從在各該正犯、幫助犯之論
      罪科刑項下將正犯與共犯所有「供犯罪所用或因犯罪所得
      之財物」一併俱為連帶沒收之諭知。
（五）
    1.查扣案之分裝袋20只為被告庚○○所有，且為供其販賣分
      裝毒品所用之物，爰依毒品危害防制條例第19條第1 項規
      定沒收之，又扣案之殘渣袋19只，雖非供本案販賣毒品所
      用之物，係供其施用第一、二級毒品所用之物（施用毒品
      部分經本院以98年度審訴字第773 號刑事判決確定），因
      其上殘留第一級毒品海洛因或第二級毒品安非他命已與夾
      鏈袋無法析離，而海洛因及安非他命分屬於第一、二級毒
      品且屬違禁物，是不問屬於犯人與否，仍應依毒品危害防
      制條例第18條第1項前段之規定，宣告沒收銷燬之。
    2.又扣案之摻有一級毒品海洛因之香菸3支，吸食器1組、玻
      璃球4個（見8179偵卷(一)第239頁97年度保管字第1890號扣
      押物品清單所示）為被告庚○○所有，惟均非供其為本件
      販賣毒品所用之物，雖被告自承上開物品均係供其吸食毒
      品之用（見本院卷(二)第 209頁反面），而上開摻有一級毒
      品海洛因之香菸3支，吸食器1組，業經本院以98年審訴字
      第773 號刑事判決判刑確定，並經諭知沒收銷燬，本院爰
      不另為沒收之諭知。至於扣案之安非他命吸食器玻璃球 4
      個，無證據證明係違禁物，爰不另宣告沒收。
    3.又丁○○另一支扣案之行動電話（IMEI:000000000000000
      ，含0000000000號門號SIM卡1 張，見8179偵卷(一)第235頁
      扣押物品清單），雖被告庚○○及丁○○均表示有使用過
      （見本院卷(二)第209 頁正面），惟查即使被告等當時曾使
      用過，亦未必與本件販賣毒品有關，且查如附表一至三各
      編號所示之各次販賣及幫助販賣毒品行為，其通聯資料均
      未顯示上開門號0000000000號之行動電話與本件販賣毒品
      有關，故無法證明係被告等販賣毒品所用之物，爰不另宣
      告沒收。
    4.扣案對帳單1 紙（見8178偵卷第31頁），被告丁○○亦表
      示與本件幫助販賣毒品犯行無關（見本院卷(二)第211 頁背
      面），且無法證明與本件販賣毒品有關，復非屬違禁物，
      爰不另宣告沒收，均附此敘明。
    5.又另案扣押彭兆良所持有（即附表一編號48被告庚○○所
      販賣之部分）之安非他命0.32公克，業經本院判決沒收確
      定，並經檢察官處分沒收完畢，有本院98年度竹北簡字第
      193 號簡易判決、本院公務電話紀錄表及檢察官處分命令
      各1 份存卷可稽（見本院卷(一)第114至116頁），是本院爰
      不另重複為沒收之宣告。
八、不另為無罪之諭知：關於起訴書附表編號1及2部分，證人甲○○前後證述不一，先於偵查中供稱是丁○○賣給伊，後於
    審判中改稱是庚○○所賣，前後供述不一，已非無疑，且證
    人在本院審理時供稱，當時伊在提藥狀態下，警察問伊是不
    是向丁○○拿毒品，伊就照著講，是證人自承當時精神狀況
    不佳，且為早點結束警察詢問，所以順著警察的話回答等語
    ，故其所言自難以採信，另其偵查中供述之「0922- 」開頭
    之行動電話，自今仍指不出正確之號碼，且無證據證明被告
    丁○○及庚○○曾經使用「0922- 」開頭之行動電話，且被
    告丁○○及庚○○均否認該部分之犯行，復無監聽譯文或「
    0922- 」開頭之行動電話扣案可資佐證，此外，卷內復無其
    他積極事證足認被告丁○○有何涉犯起訴書附表1、2所示之
    犯行，公訴人既不能證明其犯罪，本應為被告無罪之諭知，
    惟檢察官認為被告丁○○此部分與上開販賣或幫助販賣第一
    、二級毒品等罪屬集合犯（見本院卷(二)第224 頁），應認屬
    實質上一罪，而有集合犯之實質上一罪關係，爰不另為無罪
    之諭知。
據上論斷，應依刑事訴訟法第299條第1項前段，毒品危害防制條
例第4條第1項、第2項、第17條第2項、第18條第1 項前段、第19
條第1項，刑法第11條、第2條第1項但書、第47條第1項、第30條
第1項前段、第2項、第55條、第59條、第51條第5 款，判決如主
文。
本案經檢察官邱宇謙到庭執行職務。
中    華    民    國    99    年    6     月    4     日
                  刑事第六庭審判長法  官  黃美盈
                                  法  官  李毓華
                                  法  官  邱忠義
以上正本證明與原本無異。
如不服本判決應於收受本判決後10日內向本院提出上訴書狀，上
訴書狀應敘述具體理由。上訴書狀未敘述上訴理由者，應於上訴
期間屆滿後 20日內補提理由書狀於本院(均須按他造當事人之人
數附繕本 )「切勿逕送上級法院」。
中    華    民    國    99    年    6     月    4     日
                                  書記官  吳美雲
附錄本案論罪科刑法條：
毒品危害防制條例第4條
製造、運輸、販賣第一級毒品者，處死刑或無期徒刑；處無期徒
刑者，得併科新臺幣2千萬元以下罰金。
製造、運輸、販賣第二級毒品者，處無期徒刑或 7年以上有期徒
刑，得併科新臺幣1千萬元以下罰金。
製造、運輸、販賣第三級毒品者，處 5年以上有期徒刑，得併科
新臺幣7百萬元以下罰金。
製造、運輸、販賣第四級毒品者，處 3年以上10年以下有期徒刑
，得併科新臺幣3百萬元以下罰金。
製造、運輸、販賣專供製造或施用毒品之器具者，處1年以上7年
以下有期徒刑，得併科新臺幣1百萬元以下罰金。
前五項之未遂犯罰之。
刑法第30條
幫助他人實行犯罪行為者，為幫助犯。雖他人不知幫助之情者，
亦同。
幫助犯之處罰，得按正犯之刑減輕之。
附表一：庚○○販賣部分
┌──┬─────────┬──────┬─────┬─────┬──────┬─────┐
│編號│主文之罪名、宣告刑│ 販賣時間   │ 販賣對象 │ 販賣者   │ 販賣地點   │販賣價格或│
│    │及沒收            │            │          │          │            │數量      │
├──┼─────────┼──────┼─────┼─────┼──────┼─────┤
│ 1  │庚○○販賣第一級毒│97年9月26日 │范御章    │庚○○    │新竹縣橫山鄉│價格1000元│
│    │品，累犯，處有期徒│下午6時56分 │0000000000│0000000000│大肚村中豐路│毛重 0.1公│
│    │刑柒年陸月。扣案之│            │          │          │二段184巷   │克之海洛因│
│    │行動電話壹支（IMEI│            │          │          │            │          │
│    │:000000000000000，│            │          │          │            │          │
│    │含0000000000號門號│            │          │          │            │          │
│    │SIM卡壹張），沒收 │            │          │          │            │          │
│    │之。未扣案之販賣第│            │          │          │            │          │
│    │一級毒品犯罪所得新│            │          │          │            │          │
│    │臺幣壹仟元沒收，如│            │          │          │            │          │
│    │全部或一部不能沒收│            │          │          │            │          │
│    │，以其財產抵償之。│            │          │          │            │          │
├──┼─────────┼──────┼─────┼─────┼──────┼─────┤
│ 2  │庚○○販賣第一級毒│97年9月27日 │范御章    │庚○○    │新竹縣橫山鄉│價格500 元│
│    │品，累犯，處有期徒│晚上7時58分 │0000000000│0000000000│大肚村中豐路│,毛重0.5公│
│    │刑柒年陸月。扣案之│            │          │          │二段184巷   │克之海洛因│
│    │行動電話壹支（IMEI│            │          │          │            │          │
│    │:000000000000000，│            │          │          │            │          │
│    │含0000000000號門號│            │          │          │            │          │
│    │SIM卡壹張），沒收 │            │          │          │            │          │
│    │之。未扣案之販賣第│            │          │          │            │          │
│    │一級毒品犯罪所得新│            │          │          │            │          │
│    │臺幣伍佰元沒收，如│            │          │          │            │          │
│    │全部或一部不能沒收│            │          │          │            │          │
│    │，以其財產抵償之。│            │          │          │            │          │
├──┼─────────┼──────┼─────┼─────┼──────┼─────┤
│ 3  │庚○○販賣第一級毒│97年10月4日 │范御章    │庚○○    │新竹縣竹東鎮│價格1000元│
│    │品，累犯，處有期徒│中午12時54分│0000000000│0000000000│康寧街167巷 │毛重 0.1公│
│    │刑柒年陸月。扣案之│            │          │          │14號後門    │克之海洛因│
│    │行動電話壹支（IMEI│            │          │          │            │          │
│    │:000000000000000，│            │          │          │            │          │
│    │含0000000000號門號│            │          │          │            │          │
│    │SIM卡壹張），沒收 │            │          │          │            │          │
│    │之。未扣案之販賣第│            │          │          │            │          │
│    │一級毒品犯罪所得新│            │          │          │            │          │
│    │臺幣壹仟元沒收，如│            │          │          │            │          │
│    │全部或一部不能沒收│            │          │          │            │          │
│    │，以其財產抵償之。│            │          │          │            │          │
├──┼─────────┼──────┼─────┼─────┼──────┼─────┤
│ 4  │庚○○販賣第一級毒│97年10月4日 │范御章    │庚○○    │新竹縣竹東鎮│價格1000元│
│    │品，累犯，處有期徒│下午1時22分 │0000000000│0000000000│康寧街167巷 │,毛重0.1公│
│    │刑柒年捌月。扣案之│            │          │          │14號後門    │克之海洛因│
│    │行動電話壹支（IMEI│            │          │          │            │及價格1000│
│    │:000000000000000，│            │          │          │            │元,毛重0.2│
│    │含0000000000號門號│            │          │          │            │公克之甲基│
│    │SIM卡壹張），沒收 │            │          │          │            │安非他命( │
│    │之。未扣案之販賣第│            │          │          │            │一行為同時│
│    │一、二級毒品犯罪所│            │          │          │            │販賣之想像│
│    │得新臺幣貳仟元沒收│            │          │          │            │競合犯)   │
│    │，如全部或一部不能│            │          │          │            │          │
│    │沒收，以其財產抵償│            │          │          │            │          │
│    │之。              │            │          │          │            │          │
├──┼─────────┼──────┼─────┼─────┼──────┼─────┤
│ 5  │庚○○販賣第一級毒│97年10月22日│官振塨    │庚○○    │新竹縣竹東鎮│價格800 元│
│    │品，累犯，處有期徒│晚上8時33分 │0000000000│0000000000│康寧街167巷 │毛量0.1 公│
│    │刑柒年陸月。扣案之│            │          │          │14號後門    │克之海洛因│
│    │行動電話壹支（IMEI│            │          │          │            │          │
│    │:000000000000000，│            │          │          │            │          │
│    │含0000000000號門號│            │          │          │            │          │
│    │SIM卡壹張），沒收 │            │          │          │            │          │
│    │之。未扣案之販賣第│            │          │          │            │          │
│    │一級毒品犯罪所得新│            │          │          │            │          │
│    │臺幣捌佰元沒收，如│            │          │          │            │          │
│    │全部或一部不能沒收│            │          │          │            │          │
│    │，以其財產抵償之。│            │          │          │            │          │
├──┼─────────┼──────┼─────┼─────┼──────┼─────┤
│ 6  │庚○○販賣第二級毒│97年10月22日│乙○○    │庚○○    │新竹縣竹東鎮│價格900元,│
│    │品，累犯，處有期徒│晚上8時56分 │0000000000│0000000000│康寧街167巷 │毛重約 0.2│
│    │刑壹年拾月。扣案之│            │          │          │14號後門    │公克之甲基│
│    │行動電話壹支（IMEI│            │          │          │            │安非他命  │
│    │:000000000000000，│            │          │          │            │          │
│    │含0000000000號門號│            │          │          │            │          │
│    │SIM卡壹張），沒收 │            │          │          │            │          │
│    │之。未扣案之販賣第│            │          │          │            │          │
│    │二級毒品犯罪所得新│            │          │          │            │          │
│    │臺幣玖佰元沒收，如│            │          │          │            │          │
│    │全部或一部不能沒收│            │          │          │            │          │
│    │，以其財產抵償之。│            │          │          │            │          │
│    │                  │            │          │          │            │          │
├──┼─────────┼──────┼─────┼─────┼──────┼─────┤
│ 7  │庚○○販賣第二級毒│97年10月23日│乙○○    │庚○○    │新竹縣竹東鎮│價格5000元│
│    │品，累犯，處有期徒│早上5時32分 │0000000000│0000000000│康寧街167巷 │,毛重1公克│
│    │刑壹年拾壹月。扣案│            │          │          │14號後門    │之甲基安非│
│    │之行動電話壹支（IM│            │          │          │            │他命      │
│    │EI:000000000000000│            │          │          │            │          │
│    │，含0000000000號門│            │          │          │            │          │
│    │號SIM卡壹張），沒 │            │          │          │            │          │
│    │收之。未扣案之販賣│            │          │          │            │          │
│    │第二級毒品犯罪所得│            │          │          │            │          │
│    │新臺幣伍仟元沒收，│            │          │          │            │          │
│    │如全部或一部不能沒│            │          │          │            │          │
│    │收，以其財產抵償之│            │          │          │            │          │
│    │。                │            │          │          │            │          │
├──┼─────────┼──────┼─────┼─────┼──────┼─────┤
│ 8  │庚○○販賣第一級毒│97年10月24日│甲○○    │庚○○    │新竹縣竹東鎮│價格500元,│
│    │品，累犯，處有期徒│下午4時9分  │0000000000│0000000000│康寧街167巷 │毛重0.05公│
│    │刑柒年陸月。扣案之│            │          │          │14號後門    │克之海洛因│
│    │行動電話壹支（IMEI│            │          │          │            │          │
│    │:000000000000000，│            │          │          │            │          │
│    │含0000000000號門號│            │          │          │            │          │
│    │SIM卡壹張），沒收 │            │          │          │            │          │
│    │之。未扣案之販賣第│            │          │          │            │          │
│    │一級毒品犯罪所得新│            │          │          │            │          │
│    │臺幣伍佰元沒收，如│            │          │          │            │          │
│    │全部或一部不能沒收│            │          │          │            │          │
│    │，以其財產抵償之。│            │          │          │            │          │
├──┼─────────┼──────┼─────┼─────┼──────┼─────┤
│ 9  │庚○○販賣第一級毒│97年10月24日│黃正雄    │庚○○    │新竹縣竹東鎮│價格4000元│
│    │品，累犯，處有期徒│下午5時30分 │0000000000│0000000000│康寧街167巷 │毛重0.6 公│
│    │刑柒年柒月。扣案之│            │          │          │14號後門    │克之海洛因│
│    │行動電話壹支（IMEI│            │          │          │            │          │
│    │:000000000000000，│            │          │          │            │          │
│    │含0000000000號門號│            │          │          │            │          │
│    │SIM卡壹張），沒收 │            │          │          │            │          │
│    │之。未扣案之販賣第│            │          │          │            │          │
│    │一級毒品犯罪所得新│            │          │          │            │          │
│    │臺幣肆仟元沒收，如│            │          │          │            │          │
│    │全部或一部不能沒收│            │          │          │            │          │
│    │，以其財產抵償之。│            │          │          │            │          │
├──┼─────────┼──────┼─────┼─────┼──────┼─────┤
│ 10 │庚○○販賣第二級毒│97年10月24日│綽號「圓圓│庚○○    │新竹縣竹東鎮│價格5000元│
│    │品，累犯，處有期徒│下午5時26分 │」之成年女│0000000000│凱旋電子遊戲│,毛重1公克│
│    │刑壹年拾壹月。扣案│7時21分     │子        │丙○○(幫 │場          │之甲基安非│
│    │之行動電話壹支（IM│            │          │助) 098788│            │他命      │
│    │EI:000000000000000│            │          │0781      │            │          │
│    │，含0000000000號門│            │          │          │            │          │
│    │號SIM卡壹張），沒 │            │          │          │            │          │
│    │收之。未扣案之販賣│            │          │          │            │          │
│    │第二級毒品犯罪所得│            │          │          │            │          │
│    │新臺幣伍仟元沒收，│            │          │          │            │          │
│    │如全部或一部不能沒│            │          │          │            │          │
│    │收，以其財產抵償之│            │          │          │            │          │
│    │。                │            │          │          │            │          │
├──┼─────────┼──────┼─────┼─────┼──────┼─────┤
│ 11 │庚○○販賣第一級毒│97年10月24日│范御章    │庚○○    │新竹縣橫山鄉│價格2000元│
│    │品，累犯，處有期徒│晚上8時4分、│0000000000│0000000000│大肚村中豐路│,毛重0.2公│
│    │刑柒年捌月。扣案之│8時15分     │          │          │二段167巷附 │克之海洛因│
│    │行動電話壹支（IMEI│            │          │          │近之「7-11」│及價格3000│
│    │:000000000000000，│            │          │          │超商        │元,毛重0.4│
│    │含0000000000號門號│            │          │          │            │公克之甲基│
│    │SIM卡壹張），沒收 │            │          │          │            │安非他命( │
│    │之。未扣案之販賣第│            │          │          │            │一行為同時│
│    │一、二級毒品犯罪所│            │          │          │            │販賣之想像│
│    │得新臺幣伍仟元沒收│            │          │          │            │競合犯)   │
│    │，如全部或一部不能│            │          │          │            │          │
│    │沒收，以其財產抵償│            │          │          │            │          │
│    │之。              │            │          │          │            │          │
├──┼─────────┼──────┼─────┼─────┼──────┼─────┤
│ 12 │庚○○販賣第一級毒│97年10月24日│甲○○    │庚○○    │新竹縣竹東鎮│價格500元,│
│    │品，累犯，處有期徒│晚上8時30 分│0000000000│0000000000│康寧街167巷 │毛重0.05公│
│    │刑柒年陸月。扣案之│            │          │          │14號前門    │克之海洛因│
│    │行動電話壹支（IMEI│            │          │          │            │          │
│    │:000000000000000，│            │          │          │            │          │
│    │含0000000000號門號│            │          │          │            │          │
│    │SIM卡壹張），沒收 │            │          │          │            │          │
│    │之。未扣案之販賣第│            │          │          │            │          │
│    │一級毒品犯罪所得新│            │          │          │            │          │
│    │臺幣伍佰元沒收，如│            │          │          │            │          │
│    │全部或一部不能沒收│            │          │          │            │          │
│    │，以其財產抵償之。│            │          │          │            │          │
├──┼─────────┼──────┼─────┼─────┼──────┼─────┤
│ 13 │庚○○販賣第一級毒│97年10月25日│乙○○    │庚○○    │新竹縣竹東鎮│價格1500元│
│    │品，累犯，處有期徒│下午3時31分 │0000000000│0000000000│康寧街167巷 │,毛重約0.2│
│    │刑柒年捌月。扣案之│3時40分     │          │          │14號後門    │公克之海洛│
│    │行動電話壹支（IMEI│            │          │          │            │因及價格50│
│    │:000000000000000，│            │          │          │            │0元,毛重0.│
│    │含0000000000號門號│            │          │          │            │1公克之甲 │
│    │SIM卡壹張），沒收 │            │          │          │            │基安非他命│
│    │之。未扣案之販賣第│            │          │          │            │(一行為同 │
│    │一、二級毒品犯罪所│            │          │          │            │時販賣之想│
│    │得新臺幣貳仟元沒收│            │          │          │            │像競合犯) │
│    │，如全部或一部不能│            │          │          │            │          │
│    │沒收，以其財產抵償│            │          │          │            │          │
│    │之。              │            │          │          │            │          │
├──┼─────────┼──────┼─────┼─────┼──────┼─────┤
│ 14 │庚○○販賣第一級毒│97年10月25日│甲○○    │庚○○    │新竹縣竹東鎮│價格500元,│
│    │品，累犯，處有期徒│晚上8時30分 │0000000000│0000000000│康寧街167巷 │毛重0.05公│
│    │刑柒年陸月。扣案之│、8時47分   │          │          │14號後門    │克之海洛因│
│    │行動電話壹支（IMEI│            │          │          │            │          │
│    │:000000000000000，│            │          │          │            │          │
│    │含0000000000號門號│            │          │          │            │          │
│    │SIM卡壹張），沒收 │            │          │          │            │          │
│    │之。未扣案之販賣第│            │          │          │            │          │
│    │一級毒品犯罪所得新│            │          │          │            │          │
│    │臺幣伍佰元沒收，如│            │          │          │            │          │
│    │全部或一部不能沒收│            │          │          │            │          │
│    │，以其財產抵償之。│            │          │          │            │          │
├──┼─────────┼──────┼─────┼─────┼──────┼─────┤
│ 15 │庚○○販賣第一級毒│97年10月26日│甲○○    │庚○○    │新竹縣竹東鎮│價格500元,│
│    │品，累犯，處有期徒│上午11時53分│0000000000│0000000000│下公館某賣西│毛重0.05公│
│    │刑柒年陸月。扣案之│            │          │          │瓜汁攤販路旁│克之海洛因│
│    │行動電話壹支（IMEI│            │          │          │            │          │
│    │:000000000000000，│            │          │          │            │          │
│    │含0000000000號門號│            │          │          │            │          │
│    │SIM卡壹張），沒收 │            │          │          │            │          │
│    │之。未扣案之販賣第│            │          │          │            │          │
│    │一級毒品犯罪所得新│            │          │          │            │          │
│    │臺幣伍佰元沒收，如│            │          │          │            │          │
│    │全部或一部不能沒收│            │          │          │            │          │
│    │，以其財產抵償之。│            │          │          │            │          │
├──┼─────────┼──────┼─────┼─────┼──────┼─────┤
│ 16 │庚○○販賣第一級毒│97年10月26日│乙○○    │庚○○    │新竹縣竹東鎮│價格500元,│
│    │品，累犯，處有期徒│中午12時51分│0000000000│0000000000│康寧街167巷 │毛重0.05公│
│    │刑柒年陸月。扣案之│、下午1時4分│          │          │14號後門    │克之海洛因│
│    │行動電話壹支（IMEI│            │          │          │            │          │
│    │:000000000000000，│            │          │          │            │          │
│    │含0000000000號門號│            │          │          │            │          │
│    │SIM卡壹張），沒收 │            │          │          │            │          │
│    │之。未扣案之販賣第│            │          │          │            │          │
│    │一級毒品犯罪所得新│            │          │          │            │          │
│    │臺幣伍佰元沒收，如│            │          │          │            │          │
│    │全部或一部不能沒收│            │          │          │            │          │
│    │，以其財產抵償之。│            │          │          │            │          │
├──┼─────────┼──────┼─────┼─────┼──────┼─────┤
│ 17 │庚○○販賣第一級毒│97年10月28日│官振塨    │庚○○    │新竹縣竹東鎮│價格1500元│
│    │品，累犯，處有期徒│上午7時49分 │0000000000│0000000000│康寧街167巷 │,毛重約0.1│
│    │刑柒年捌月。扣案之│            │          │          │14號後門    │5 公克之海│
│    │行動電話壹支（IMEI│            │          │          │            │洛因及價格│
│    │:000000000000000，│            │          │          │            │1500 元,毛│
│    │含0000000000號門號│            │          │          │            │重約 0.3公│
│    │SIM卡壹張），沒收 │            │          │          │            │克之甲基安│
│    │之。未扣案之販賣第│            │          │          │            │非他命(一 │
│    │一、二級毒品犯罪所│            │          │          │            │行為同時販│
│    │得新臺幣仟元沒收│            │          │          │            │賣之想像競│
│    │，如全部或一部不能│            │          │          │            │合犯)     │
│    │沒收，以其財產抵償│            │          │          │            │          │
│    │之。              │            │          │          │            │          │
├──┼─────────┼──────┼─────┼─────┼──────┼─────┤
│ 18 │庚○○販賣第一級毒│97年10月28日│甲○○    │庚○○    │新竹縣竹東鎮│價格500元,│
│    │品，累犯，處有期徒│上午8時29分 │00-0000000│0000000000│康寧街167巷 │毛重0.05公│
│    │刑柒年陸月。扣案之│            │（起訴書誤│          │14號後門    │克之海洛因│
│    │行動電話壹支（IMEI│            │載為091925│          │            │          │
│    │:000000000000000，│            │5291）    │          │            │          │
│    │含0000000000號門號│            │          │          │            │          │
│    │SIM卡壹張），沒收 │            │          │          │            │          │
│    │之。未扣案之販賣第│            │          │          │            │          │
│    │一級毒品犯罪所得新│            │          │          │            │          │
│    │臺幣伍佰元沒收，如│            │          │          │            │          │
│    │全部或一部不能沒收│            │          │          │            │          │
│    │，以其財產抵償之。│            │          │          │            │          │
├──┼─────────┼──────┼─────┼─────┼──────┼─────┤
│ 19 │庚○○販賣第一級毒│97年10月28日│甲○○    │庚○○    │新竹縣竹東鎮│價格1000元│
│    │品，累犯，處有期徒│晚上10時50分│0000000000│0000000000│康寧街167巷 │,毛重0.1公│
│    │刑柒年陸月。扣案之│            │          │          │14號後前門  │克之海洛因│
│    │行動電話壹支（IMEI│            │          │          │            │          │
│    │:000000000000000，│            │          │          │            │          │
│    │含0000000000號門號│            │          │          │            │          │
│    │SIM卡壹張），沒收 │            │          │          │            │          │
│    │之。未扣案之販賣第│            │          │          │            │          │
│    │一級毒品犯罪所得新│            │          │          │            │          │
│    │臺幣壹仟元沒收，如│            │          │          │            │          │
│    │全部或一部不能沒收│            │          │          │            │          │
│    │，以其財產抵償之。│            │          │          │            │          │
├──┼─────────┼──────┼─────┼─────┼──────┼─────┤
│ 20 │庚○○販賣第一級毒│97年10月29日│甲○○    │庚○○    │新竹縣竹東鎮│價格1000元│
│    │品，累犯，處有期徒│晚上7時42分 │0000000000│0000000000│康寧街167巷 │,毛重0.1公│
│    │刑柒年捌月。扣案之│            │          │          │14號前門    │克之海洛因│
│    │行動電話壹支（IMEI│            │          │          │            │及價格1000│
│    │:000000000000000，│            │          │          │            │元,毛重0.3│
│    │含0000000000號門號│            │          │          │            │公克之甲基│
│    │SIM卡壹張），沒收 │            │          │          │            │安非他命( │
│    │之。未扣案之販賣第│            │          │          │            │一行為同時│
│    │一、二級毒品犯罪所│            │          │          │            │販賣之想像│
│    │得新臺幣貳仟元沒收│            │          │          │            │競合犯)   │
│    │，如全部或一部不能│            │          │          │            │          │
│    │沒收，以其財產抵償│            │          │          │            │          │
│    │之。              │            │          │          │            │          │
├──┼─────────┼──────┼─────┼─────┼──────┼─────┤
│ 21 │庚○○販賣第一級毒│97年10月30日│甲○○    │庚○○    │新竹縣竹東鎮│價格 500元│
│    │品，累犯，處有期徒│上午11時53分│0000000000│0000000000│康寧街167巷 │,毛重 0.05│
│    │刑柒年陸月。扣案之│、12時3分   │          │          │14號前門    │公克之海洛│
│    │行動電話壹支（IMEI│            │          │          │            │因        │
│    │:000000000000000，│            │          │          │            │          │
│    │含0000000000號門號│            │          │          │            │          │
│    │SIM卡壹張），沒收 │            │          │          │            │          │
│    │之。未扣案之販賣第│            │          │          │            │          │
│    │一級毒品犯罪所得新│            │          │          │            │          │
│    │臺幣伍佰元沒收，如│            │          │          │            │          │
│    │全部或一部不能沒收│            │          │          │            │          │
│    │，以其財產抵償之。│            │          │          │            │          │
├──┼─────────┼──────┼─────┼─────┼──────┼─────┤
│ 22 │庚○○販賣第一級毒│97年10月30日│乙○○    │庚○○    │新竹縣竹東鎮│價格3000元│
│    │品，累犯，處有期徒│上午10時18分│0000000000│0000000000│康寧街167巷 │,毛重0.3公│
│    │刑柒年捌月。扣案之│、11時30分  │          │丁○○(幫 │14號後門    │克之海洛因│
│    │行動電話壹支（IMEI│            │          │助) 093976│            │及價格2000│
│    │:000000000000000，│            │          │3090      │            │元,毛重0.4│
│    │含0000000000號門號│            │          │          │            │公克之甲基│
│    │SIM卡壹張），沒收 │            │          │          │            │安非他命( │
│    │之。未扣案之販賣第│            │          │          │            │一行為同時│
│    │一、二級毒品犯罪所│            │          │          │            │販賣之想像│
│    │得新臺幣伍仟元沒收│            │          │          │            │競合犯)   │
│    │，如全部或一部不能│            │          │          │            │          │
│    │沒收，以其財產抵償│            │          │          │            │          │
│    │之。              │            │          │          │            │          │
├──┼─────────┼──────┼─────┼─────┼──────┼─────┤
│ 23 │庚○○販賣第一級毒│97年10月30日│戊○○    │庚○○    │新竹縣竹東鎮│價格500元,│
│    │品，累犯，處有期徒│下午5時42分 │          │0000000000│康寧街167巷 │毛重 0.1公│
│    │刑柒年陸月。扣案之│            │          │丁○○(幫 │14號後門    │克之海洛因│
│    │行動電話壹支（IMEI│            │          │助) 093976│            │          │
│    │:000000000000000，│            │          │3090      │            │          │
│    │含0000000000號門號│            │          │          │            │          │
│    │SIM卡壹張），沒收 │            │          │          │            │          │
│    │之。未扣案之販賣第│            │          │          │            │          │
│    │一級毒品犯罪所得新│            │          │          │            │          │
│    │臺幣伍佰元沒收，如│            │          │          │            │          │
│    │全部或一部不能沒收│            │          │          │            │          │
│    │，以其財產抵償之。│            │          │          │            │          │
├──┼─────────┼──────┼─────┼─────┼──────┼─────┤
│ 24 │庚○○販賣第二級毒│97年10月30日│己○○    │庚○○    │新竹縣竹東鎮│價格5000元│
│    │品，累犯，處有期徒│下午6時40分 │          │0000000000│康寧街167巷 │,毛重1公克│
│    │刑壹年拾壹月。扣案│            │          │丁○○(幫 │14號後門    │之甲基安非│
│    │之行動電話壹支（IM│            │          │助) 093976│            │他命      │
│    │EI:000000000000000│            │          │3090      │            │          │
│    │，含0000000000號門│            │          │          │            │          │
│    │號SIM卡壹張），沒 │            │          │          │            │          │
│    │收之。未扣案之販賣│            │          │          │            │          │
│    │第二級毒品犯罪所得│            │          │          │            │          │
│    │新臺幣伍仟元沒收，│            │          │          │            │          │
│    │如全部或一部不能沒│            │          │          │            │          │
│    │收，以其財產抵償之│            │          │          │            │          │
│    │。                │            │          │          │            │          │
├──┼─────────┼──────┼─────┼─────┼──────┼─────┤
│ 25 │庚○○販賣第一級毒│97年11月1日 │甲○○以蘇│庚○○    │新竹縣竹東鎮│價格 500元│
│    │品，累犯，處有期徒│上午8時54分 │紹龍所有之│0000000000│康寧街167巷 │,毛重 0.05│
│    │刑柒年陸月。扣案之│、8時58分   │0000000000│          │14號前門    │公克之海洛│
│    │行動電話壹支（IMEI│            │聯繫購買  │          │            │因        │
│    │:000000000000000，│            │          │          │            │          │
│    │含0000000000號門號│            │          │          │            │          │
│    │SIM卡壹張），沒收 │            │          │          │            │          │
│    │之。未扣案之販賣第│            │          │          │            │          │
│    │一級毒品犯罪所得新│            │          │          │            │          │
│    │臺幣伍佰元沒收，如│            │          │          │            │          │
│    │全部或一部不能沒收│            │          │          │            │          │
│    │，以其財產抵償之。│            │          │          │            │          │
├──┼─────────┼──────┼─────┼─────┼──────┼─────┤
│ 26 │庚○○販賣第二級毒│97年11月1日 │彭兆良    │庚○○    │新竹縣竹東鎮│價格1000元│
│    │品，累犯，處有期徒│下午3時53分 │0000000000│0000000000│東寧路3段103│,毛重 0.31│
│    │刑壹年拾月。扣案之│            │          │          │、105號「屈 │公克之甲基│
│    │行動電話壹支（IMEI│            │          │          │臣氏藥妝用品│安非他命  │
│    │:000000000000000，│            │          │          │店」前      │          │
│    │含0000000000號門號│            │          │          │            │          │
│    │SIM卡壹張），沒收 │            │          │          │            │          │
│    │之。未扣案之販賣第│            │          │          │            │          │
│    │二級毒品犯罪所得新│            │          │          │            │          │
│    │臺幣壹仟元沒收，如│            │          │          │            │          │
│    │全部或一部不能沒收│            │          │          │            │          │
│    │，以其財產抵償之。│            │          │          │            │          │
├──┼─────────┼──────┼─────┼─────┼──────┼─────┤
│ 27 │庚○○販賣第二級毒│97年11月1日 │黃正雄    │庚○○    │新竹縣竹東鎮│價格1000元│
│    │品，累犯，處有期徒│下午3時23分 │0000000000│0000000000│康寧街167巷 │,毛重量0.3│
│    │刑壹年拾月。扣案之│            │          │          │14號        │公克之甲基│
│    │行動電話壹支（IMEI│            │          │          │            │安非他命  │
│    │:000000000000000，│            │          │          │            │          │
│    │含0000000000號門號│            │          │          │            │          │
│    │SIM卡壹張），沒收 │            │          │          │            │          │
│    │之。未扣案之販賣第│            │          │          │            │          │
│    │二級毒品犯罪所得新│            │          │          │            │          │
│    │臺幣壹仟元沒收，如│            │          │          │            │          │
│    │全部或一部不能沒收│            │          │          │            │          │
│    │，以其財產抵償之。│            │          │          │            │          │
├──┼─────────┼──────┼─────┼─────┼──────┼─────┤
│ 28 │庚○○販賣第一級毒│97年11月6日 │甲○○    │庚○○    │新竹縣竹東鎮│價格500元,│
│    │品，累犯，處有期徒│凌晨0時47分 │0000000000│0000000000│榮民醫院門口│毛重0.05公│
│    │刑柒年陸月。扣案之│            │          │          │            │克海洛因  │
│    │行動電話壹支（IMEI│            │          │          │            │          │
│    │:000000000000000，│            │          │          │            │          │
│    │含0000000000號門號│            │          │          │            │          │
│    │SIM卡壹張），沒收 │            │          │          │            │          │
│    │之。未扣案之販賣第│            │          │          │            │          │
│    │一級毒品犯罪所得新│            │          │          │            │          │
│    │臺幣伍佰元沒收，如│            │          │          │            │          │
│    │全部或一部不能沒收│            │          │          │            │          │
│    │，以其財產抵償之。│            │          │          │            │          │
├──┼─────────┼──────┼─────┼─────┼──────┼─────┤
│ 29 │庚○○販賣第二級毒│97年11月6日 │孫源明    │庚○○    │新竹縣竹東鎮│價格800 元│
│    │品，累犯，處有期徒│下午4時46分 │0000000000│0000000000│凱旋電子遊藝│,毛重 0.13│
│    │刑壹年拾月。扣案之│            │          │          │場          │公克之甲基│
│    │行動電話壹支（IMEI│            │          │          │            │安非他命  │
│    │:000000000000000，│            │          │          │            │          │
│    │含0000000000號門號│            │          │          │            │          │
│    │SIM卡壹張），沒收 │            │          │          │            │          │
│    │之。未扣案之販賣第│            │          │          │            │          │
│    │二級毒品犯罪所得新│            │          │          │            │          │
│    │臺幣捌佰元沒收，如│            │          │          │            │          │
│    │全部或一部不能沒收│            │          │          │            │          │
│    │，以其財產抵償之。│            │          │          │            │          │
├──┼─────────┼──────┼─────┼─────┼──────┼─────┤
│ 30 │庚○○販賣第一級毒│97年11月8日 │范御文    │庚○○    │新竹縣竹東鎮│價格2000元│
│    │品，累犯，處有期徒│上午8時30分 │0000000000│0000000000│康寧街167巷 │,毛重0.2公│
│    │刑柒年柒月。扣案之│            │          │          │14號        │克之海洛因│
│    │行動電話壹支（IMEI│            │          │          │            │          │
│    │:000000000000000，│            │          │          │            │          │
│    │含0000000000號門號│            │          │          │            │          │
│    │SIM卡壹張），沒收 │            │          │          │            │          │
│    │之。未扣案之販賣第│            │          │          │            │          │
│    │一級毒品犯罪所得新│            │          │          │            │          │
│    │臺幣貳仟元沒收，如│            │          │          │            │          │
│    │全部或一部不能沒收│            │          │          │            │          │
│    │，以其財產抵償之。│            │          │          │            │          │
├──┼─────────┼──────┼─────┼─────┼──────┼─────┤
│ 31 │庚○○販賣第二級毒│97年11月8日 │范御文    │庚○○    │新竹縣竹東鎮│價格1000元│
│    │品，累犯，處有期徒│下午1時     │0000000000│0000000000│康寧街167巷 │,毛重0.1公│
│    │刑壹年拾月。扣案之│            │          │          │14號        │克之甲基安│
│    │行動電話壹支（IMEI│            │          │          │            │非他命    │
│    │:000000000000000，│            │          │          │            │          │
│    │含0000000000號門號│            │          │          │            │          │
│    │SIM卡壹張），沒收 │            │          │          │            │          │
│    │之。未扣案之販賣第│            │          │          │            │          │
│    │二級毒品犯罪所得新│            │          │          │            │          │
│    │臺幣壹仟元沒收，如│            │          │          │            │          │
│    │全部或一部不能沒收│            │          │          │            │          │
│    │，以其財產抵償之。│            │          │          │            │          │
├──┼─────────┼──────┼─────┼─────┼──────┼─────┤
│ 32 │庚○○販賣第一級毒│97年11月8日 │某姓名年籍│庚○○    │新竹縣竹東鎮│價格為1000│
│    │品，累犯，處有期徒│下午2時23分 │不詳成年女│0000000000│凱旋電子遊藝│元,毛重0.1│
│    │刑柒年陸月。扣案之│            │子        │丙○○(幫 │場          │公克之海洛│
│    │行動電話壹支（IMEI│            │          │助) 098788│            │因        │
│    │:000000000000000，│            │          │0781      │            │          │
│    │含0000000000號門號│            │          │          │            │          │
│    │SIM卡壹張），沒收 │            │          │          │            │          │
│    │之。未扣案之販賣第│            │          │          │            │          │
│    │一級毒品犯罪所得新│            │          │          │            │          │
│    │臺幣壹仟元沒收，如│            │          │          │            │          │
│    │全部或一部不能沒收│            │          │          │            │          │
│    │，以其財產抵償之。│            │          │          │            │          │
├──┼─────────┼──────┼─────┼─────┼──────┼─────┤
│ 33 │庚○○販賣第一級毒│97年11月8日 │甲○○    │庚○○    │新竹縣竹東鎮│價格1000元│
│    │品，累犯，處有期徒│下午5時24分 │0000000000│0000000000│下公館「愛心│,毛重0.1公│
│    │刑柒年陸月。扣案之│            │          │          │聯盟」門口  │克之海洛因│
│    │行動電話壹支（IMEI│            │          │          │            │          │
│    │:000000000000000，│            │          │          │            │          │
│    │含0000000000號門號│            │          │          │            │          │
│    │SIM卡壹張），沒收 │            │          │          │            │          │
│    │之。未扣案之販賣第│            │          │          │            │          │
│    │一級毒品犯罪所得新│            │          │          │            │          │
│    │臺幣壹仟元沒收，如│            │          │          │            │          │
│    │全部或一部不能沒收│            │          │          │            │          │
│    │，以其財產抵償之。│            │          │          │            │          │
├──┼─────────┼──────┼─────┼─────┼──────┼─────┤
│ 34 │庚○○販賣第二級毒│97年11月8日 │某不詳姓名│庚○○    │新竹縣竹東鎮│價格1000元│
│    │品，累犯，處有期徒│晚上11時50分│年籍成年男│0000000000│凱旋電子遊藝│,毛重0.2公│
│    │刑壹年拾月。扣案之│            │子        │丙○○(幫 │場          │克之甲基安│
│    │行動電話壹支（IMEI│            │          │助) 098788│            │非他命    │
│    │:000000000000000，│            │          │0781      │            │          │
│    │含0000000000號門號│            │          │          │            │          │
│    │SIM卡壹張），沒收 │            │          │          │            │          │
│    │之。未扣案之販賣第│            │          │          │            │          │
│    │二級毒品犯罪所得新│            │          │          │            │          │
│    │臺幣壹仟元沒收，如│            │          │          │            │          │
│    │全部或一部不能沒收│            │          │          │            │          │
│    │，以其財產抵償之。│            │          │          │            │          │
├──┼─────────┼──────┼─────┼─────┼──────┼─────┤
│ 35 │庚○○販賣第二級毒│97年11月10日│馬聖倫    │庚○○    │新竹縣竹東鎮│價格2000元│
│    │品，累犯，處有期徒│上午8時58分 │0000000000│0000000000│東寧路竹東車│,毛重0.27 │
│    │刑壹年拾壹月。扣案│            │          │          │站前        │公克之甲基│
│    │之行動電話壹支（  │            │          │          │            │安非他命  │
│    │IMEI:0000000000000│            │          │          │            │          │
│    │00，含0000000000號│            │          │          │            │          │
│    │門號SIM卡壹張）， │            │          │          │            │          │
│    │沒收之。未扣案之販│            │          │          │            │          │
│    │賣第一級毒品犯罪所│            │          │          │            │          │
│    │得新臺幣貳仟元沒收│            │          │          │            │          │
│    │，如全部或一部不能│            │          │          │            │          │
│    │沒收，以其財產抵償│            │          │          │            │          │
│    │之。              │            │          │          │            │          │
├──┼─────────┼──────┼─────┼─────┼──────┼─────┤
│ 36 │庚○○販賣第二級毒│97年11月10日│某姓名年籍│庚○○    │新竹縣竹東鎮│價格500 元│
│    │品，累犯，處有期徒│下午1時35分 │不詳成年男│0000000000│凱旋電子遊藝│,毛重 0.05│
│    │刑壹年拾月。扣案之│            │子        │丙○○(幫 │場          │公克之甲基│
│    │行動電話壹支（IMEI│            │          │助) 098788│            │安非他命  │
│    │:000000000000000，│            │          │0781      │            │          │
│    │含0000000000號門號│            │          │          │            │          │
│    │SIM卡壹張），沒收 │            │          │          │            │          │
│    │之。未扣案之販賣第│            │          │          │            │          │
│    │二級毒品犯罪所得新│            │          │          │            │          │
│    │臺幣伍佰元沒收，如│            │          │          │            │          │
│    │全部或一部不能沒收│            │          │          │            │          │
│    │，以其財產抵償之。│            │          │          │            │          │
├──┼─────────┼──────┼─────┼─────┼──────┼─────┤
│ 37 │庚○○販賣第一級毒│97年11月10日│甲○○    │庚○○    │新竹縣竹東鎮│價格1000元│
│    │品，累犯，處有期徒│下午6時5分  │0000000000│0000000000│康寧街167巷 │,毛重0.1公│
│    │刑柒年捌月。扣案之│            │          │          │14號前門    │克之海洛因│
│    │行動電話壹支（IMEI│            │          │          │            │及價格1000│
│    │:000000000000000，│            │          │          │            │元,毛重0.3│
│    │含0000000000號門號│            │          │          │            │公克之甲基│
│    │SIM卡壹張），沒收 │            │          │          │            │安非他命( │
│    │之。未扣案之販賣第│            │          │          │            │一行為同時│
│    │一、二級毒品犯罪所│            │          │          │            │販賣之想像│
│    │得新臺幣貳仟元沒收│            │          │          │            │競合犯)   │
│    │，如全部或一部不能│            │          │          │            │          │
│    │沒收，以其財產抵償│            │          │          │            │          │
│    │之。              │            │          │          │            │          │
├──┼─────────┼──────┼─────┼─────┼──────┼─────┤
│ 38 │庚○○販賣第二級毒│97年11月10日│彭兆良    │庚○○    │新竹縣竹東鎮│價格500元,│
│    │品，累犯，處有期徒│下午6時40分 │0000000000│0000000000│康寧街167巷 │毛重0.05公│
│    │刑壹年拾月。扣案之│            │          │          │14號後門    │克之甲基安│
│    │行動電話壹支（IMEI│            │          │          │            │非他命    │
│    │:000000000000000，│            │          │          │            │          │
│    │含0000000000號門號│            │          │          │            │          │
│    │SIM卡壹張），沒收 │            │          │          │            │          │
│    │之。未扣案之販賣第│            │          │          │            │          │
│    │二級毒品犯罪所得新│            │          │          │            │          │
│    │臺幣伍佰元沒收，如│            │          │          │            │          │
│    │全部或一部不能沒收│            │          │          │            │          │
│    │，以其財產抵償之。│            │          │          │            │          │
├──┼─────────┼──────┼─────┼─────┼──────┼─────┤
│ 39 │庚○○販賣第一級毒│97年11月11日│甲○○    │庚○○    │新竹縣竹東鎮│價格500元,│
│    │品，累犯，處有期徒│下午6時2分、│0000000000│0000000000│康寧街167巷 │毛重0.05公│
│    │刑柒年柒月。扣案之│6時13分     │          │          │14號前門    │克之海洛因│
│    │行動電話壹支（IMEI│            │          │          │            │及價格1000│
│    │:000000000000000，│            │          │          │            │元,毛重0.2│
│    │含0000000000號門號│            │          │          │            │公克之甲基│
│    │SIM卡壹張），沒收 │            │          │          │            │安非他命( │
│    │之。未扣案之販賣第│            │          │          │            │一行為同時│
│    │一、二級毒品犯罪所│            │          │          │            │販賣之想像│
│    │得新臺幣壹仟伍佰元│            │          │          │            │競合犯)   │
│    │沒收，如全部或一部│            │          │          │            │          │
│    │不能沒收，以其財產│            │          │          │            │          │
│    │抵償之。          │            │          │          │            │          │
├──┼─────────┼──────┼─────┼─────┼──────┼─────┤
│ 40 │庚○○販賣第二級毒│97年11月11日│彭義興    │庚○○    │新竹縣竹東鎮│價格2000元│
│    │品，累犯，處有期徒│下午6時26分 │0000000000│0000000000│康寧街167巷 │,毛重0.4公│
│    │刑壹年拾壹月。扣案│            │          │          │14號後門    │克之甲基安│
│    │之行動電話壹支（IM│            │          │          │            │非他命    │
│    │EI:000000000000000│            │          │          │            │          │
│    │，含0000000000號門│            │          │          │            │          │
│    │號SIM卡壹張），沒 │            │          │          │            │          │
│    │收之。未扣案之販賣│            │          │          │            │          │
│    │第二級毒品犯罪所得│            │          │          │            │          │
│    │新臺幣貳仟元沒收，│            │          │          │            │          │
│    │如全部或一部不能沒│            │          │          │            │          │
│    │收，以其財產抵償之│            │          │          │            │          │
│    │。                │            │          │          │            │          │
├──┼─────────┼──────┼─────┼─────┼──────┼─────┤
│ 41 │庚○○販賣第一級毒│97年11月12日│官振塨    │庚○○    │新竹縣竹東鎮│價格500元,│
│    │品，累犯，處有期徒│下午7時58分 │0000000000│0000000000│康寧街167巷 │毛重0.05公│
│    │刑柒年陸月。扣案之│            │          │          │14號後門    │克之海洛因│
│    │行動電話壹支（IMEI│            │          │          │            │          │
│    │:000000000000000，│            │          │          │            │          │
│    │含0000000000號門號│            │          │          │            │          │
│    │SIM卡壹張），沒收 │            │          │          │            │          │
│    │之。未扣案之販賣第│            │          │          │            │          │
│    │一級毒品犯罪所得新│            │          │          │            │          │
│    │臺幣伍佰元沒收，如│            │          │          │            │          │
│    │全部或一部不能沒收│            │          │          │            │          │
│    │，以其財產抵償之。│            │          │          │            │          │
├──┼─────────┼──────┼─────┼─────┼──────┼─────┤
│ 42 │庚○○販賣第一級毒│97年11月12日│官振塨    │庚○○    │新竹縣竹東鎮│價格1000元│
│    │品，累犯，處有期徒│晚上8時52分 │0000000000│0000000000│康寧街167巷 │,毛重 0.05│
│    │刑柒年陸月。扣案之│            │          │          │14號後門    │公克之海洛│
│    │行動電話壹支（IMEI│            │          │          │            │因        │
│    │:000000000000000，│            │          │          │            │          │
│    │含0000000000號門號│            │          │          │            │          │
│    │SIM卡壹張），沒收 │            │          │          │            │          │
│    │之。未扣案之販賣第│            │          │          │            │          │
│    │一級毒品犯罪所得新│            │          │          │            │          │
│    │臺幣壹仟元沒收，如│            │          │          │            │          │
│    │全部或一部不能沒收│            │          │          │            │          │
│    │，以其財產抵償之。│            │          │          │            │          │
├──┼─────────┼──────┼─────┼─────┼──────┼─────┤
│ 43 │庚○○販賣第一級毒│97年11月12日│甲○○    │庚○○    │新竹縣竹東鎮│價格1000元│
│    │品，累犯，處有期徒│下午5時59分 │0000000000│0000000000│康寧街167巷 │,毛重 0.05│
│    │刑柒年捌月。扣案之│            │          │          │14號前門    │公克之海洛│
│    │行動電話壹支（IMEI│            │          │          │            │因及價格20│
│    │:000000000000000，│            │          │          │            │00 元,毛重│
│    │含0000000000號門號│            │          │          │            │0.4克之甲 │
│    │SIM卡壹張），沒收 │            │          │          │            │基安非他命│
│    │之。未扣案之販賣第│            │          │          │            │(一行為同 │
│    │一、二級毒品犯罪所│            │          │          │            │時販賣之想│
│    │得新臺幣仟元沒收│            │          │          │            │像競合犯) │
│    │，如全部或一部不能│            │          │          │            │          │
│    │沒收，以其財產抵償│            │          │          │            │          │
│    │之。              │            │          │          │            │          │
├──┼─────────┼──────┼─────┼─────┼──────┼─────┤
│ 44 │庚○○販賣第一級毒│97年11月13日│甲○○    │庚○○    │新竹縣竹東鎮│價格1000元│
│    │品，累犯，處有期徒│下午6時59分 │0000000000│0000000000│康寧街167巷 │,毛重 0.05│
│    │刑柒年捌月。扣案之│、7時9分    │          │          │14號前門    │公克之海洛│
│    │行動電話壹支（IMEI│            │          │          │            │因及價格20│
│    │:000000000000000，│            │          │          │            │00 元,毛重│
│    │含0000000000號門號│            │          │          │            │0.4 公克之│
│    │SIM卡壹張），沒收 │            │          │          │            │甲基安非他│
│    │之。未扣案之販賣第│            │          │          │            │命(一行為 │
│    │一、二級毒品犯罪所│            │          │          │            │同時販賣之│
│    │得新臺幣仟元沒收│            │          │          │            │想像競合犯│
│    │，如全部或一部不能│            │          │          │            │)         │
│    │沒收，以其財產抵償│            │          │          │            │          │
│    │之。              │            │          │          │            │          │
├──┼─────────┼──────┼─────┼─────┼──────┼─────┤
│ 45 │庚○○販賣第一級毒│97年11月13日│官振塨    │庚○○    │新竹縣竹東鎮│價格500元,│
│    │品，累犯，處有期徒│晚上7時17分 │0000000000│0000000000│康寧街167巷 │毛重0.05公│
│    │刑柒年陸月。扣案之│            │          │          │14號後門    │克之海洛因│
│    │第一級毒品海洛因柒│            │          │          │            │          │
│    │包（合計淨重零點陸│            │          │          │            │          │
│    │肆公克，空包裝總重│            │          │          │            │          │
│    │壹點陸壹公克）、毒│            │          │          │            │          │
│    │品分裝袋貳拾只及行│            │          │          │            │          │
│    │動電話壹支（IMEI:3│            │          │          │            │          │
│    │00000000000000含09│            │          │          │            │          │
│    │00000000 號門號SIM│            │          │          │            │          │
│    │卡壹張），均沒收之│            │          │          │            │          │
│    │。未扣案之販賣第一│            │          │          │            │          │
│    │級毒品犯罪所得新臺│            │          │          │            │          │
│    │幣伍佰元沒收，如全│            │          │          │            │          │
│    │部或一部不能沒收，│            │          │          │            │          │
│    │以其財產抵償之。  │            │          │          │            │          │
├──┼─────────┼──────┼─────┼─────┼──────┼─────┤
│ 46 │庚○○販賣第二級毒│97年11月13日│彭兆良    │庚○○    │新竹縣竹東鎮│價格800元,│
│    │品，累犯，處有期徒│晚上7時56分 │0000000000│0000000000│康寧街167巷 │毛重 0.3公│
│    │刑壹年拾月。扣案之│            │          │          │14號後門    │克之甲基安│
│    │行動電話壹支（IMEI│            │          │          │            │非他命    │
│    │:000000000000000，│            │          │          │            │          │
│    │含0000000000號門號│            │          │          │            │          │
│    │SIM卡壹張），沒收 │            │          │          │            │          │
│    │之。未扣案之販賣第│            │          │          │            │          │
│    │二級毒品犯罪所得新│            │          │          │            │          │
│    │臺幣捌佰元沒收，如│            │          │          │            │          │
│    │全部或一部不能沒收│            │          │          │            │          │
│    │，以其財產抵償之。│            │          │          │            │          │
├──┼─────────┼──────┼─────┼─────┼──────┼─────┤
│ 47 │庚○○販賣第二級毒│97年11月17日│某姓名年籍│庚○○    │新竹縣竹東鎮│價格2000元│
│    │品，累犯，處有期徒│下午3時59分 │不詳成年男│0000000000│凱旋電子遊藝│,毛重0.4公│
│    │刑壹年拾壹月。扣案│            │子        │丙○○(幫 │場          │克之甲基安│
│    │之行動電話壹支（IM│            │          │助) 098788│            │非他命    │
│    │EI:000000000000000│            │          │0781      │            │          │
│    │，含0000000000號門│            │          │          │            │          │
│    │號SIM卡壹張），沒 │            │          │          │            │          │
│    │收之。未扣案之販賣│            │          │          │            │          │
│    │第二級毒品犯罪所得│            │          │          │            │          │
│    │新臺幣貳仟元沒收，│            │          │          │            │          │
│    │如全部或一部不能沒│            │          │          │            │          │
│    │收，以其財產抵償之│            │          │          │            │          │
│    │。                │            │          │          │            │          │
├──┼─────────┼──────┼─────┼─────┼──────┼─────┤
│ 48 │庚○○販賣第二級毒│97年11月20日│彭兆良    │庚○○    │新竹縣竹東鎮│價格500元,│
│    │品，累犯，處有期徒│下午3時15分 │0000000000│0000000000│康寧街167巷 │毛重0.32公│
│    │刑壹年拾月。扣案之│（起訴書誤載│          │          │14號後門    │克之甲基安│
│    │第二級毒品甲基安非│為97年11月18│          │          │            │非他命    │
│    │他命拾肆包（合計淨│日下午2時許 │          │          │            │          │
│    │重陸點零伍公克，空│）          │          │          │            │          │
│    │包裝總重點伍捌公│            │          │          │            │          │
│    │克）、毒品分裝袋貳│            │          │          │            │          │
│    │拾只及行動電話壹支│            │          │          │            │          │
│    │（IMEI:00000000000│            │          │          │            │          │
│    │4500，含0000000000│            │          │          │            │          │
│    │號門號SIM 卡壹張）│            │          │          │            │          │
│    │，均沒收之。未扣案│            │          │          │            │          │
│    │之販賣第二級毒品犯│            │          │          │            │          │
│    │罪所得新臺幣伍佰元│            │          │          │            │          │
│    │沒收，如全部或一部│            │          │          │            │          │
│    │不能沒收，以其財產│            │          │          │            │          │
│    │抵償之。          │            │          │          │            │          │
└──┴─────────┴──────┴─────┴─────┴──────┴─────┘
附表二：丁○○幫助販賣部分
┌──┬─────────┬──────┬─────┬─────┬──────┬─────┐
│編號│主文之罪名、宣告刑│ 販賣時間   │ 販賣對象 │販賣者／  │ 販賣地點   │販賣價格或│
│    │及沒收            │            │          │幫助販賣者│            │數量      │
│    │                  │            │          │(含使用之 │            │          │
│    │                  │            │          │電話)     │            │          │
├──┼─────────┼──────┼─────┼─────┼──────┼─────┤
│ 1  │丁○○幫助販賣第一│97年10月30日│乙○○    │庚○○    │新竹縣竹東鎮│價格3000元│
│    │級毒品，累犯，處有│上午10時18分│0000000000│0000000000│康寧街167巷 │,毛重0.3公│
│    │期徒刑年拾月。扣│、11時30分  │          │／        │14號後門    │克之海洛因│
│    │案之行動電話壹支（│            │          │丁○○    │            │及價格2000│
│    │IMEI:0000000000000│            │          │0000000000│            │元,毛重0.4│
│    │03，含0000000000號│            │          │          │            │公克之甲基│
│    │門號SIM卡1張），沒│            │          │          │            │安非他命( │
│    │收之。            │            │          │          │            │一行為同時│
│    │                  │            │          │          │            │販賣之想像│
│    │                  │            │          │          │            │競合犯)   │
├──┼─────────┼──────┼─────┼─────┼──────┼─────┤
│ 2  │丁○○幫助販賣第一│97年10月30日│戊○○    │庚○○    │新竹縣竹東鎮│價格500元,│
│    │級毒品，累犯，處有│下午5時42分 │          │0000000000│康寧街167巷 │毛重 0.1公│
│    │期徒刑年玖月。扣│            │          │／        │14號後門    │克之海洛因│
│    │案之行動電話壹支（│            │          │丁○○    │            │          │
│    │IMEI:0000000000000│            │          │0000000000│            │          │
│    │03，含0000000000號│            │          │          │            │          │
│    │門號SIM卡1張），沒│            │          │          │            │          │
│    │收之。            │            │          │          │            │          │
├──┼─────────┼──────┼─────┼─────┼──────┼─────┤
│ 3  │丁○○幫助販賣第二│97年10月30日│己○○    │庚○○    │新竹縣竹東鎮│價格5000元│
│    │級毒品，累犯，處有│下午6時40分 │          │0000000000│康寧街167巷 │,毛重1公克│
│    │期徒刑壹年。扣案之│            │          │／        │14號後門    │之甲基安非│
│    │行動電話壹支（IMEI│            │          │丁○○    │            │他命      │
│    │:000000000000000，│            │          │0000000000│            │          │
│    │含0000000000號門號│            │          │          │            │          │
│    │SIM卡1張），沒收之│            │          │          │            │          │
│    │。                │            │          │          │            │          │
└──┴─────────┴──────┴─────┴─────┴──────┴─────┘
附表三：吳嬌幫助販賣部分
┌──┬─────────┬──────┬─────┬─────┬──────┬─────┐
│編號│主文之罪名、宣告刑│ 販賣時間   │ 販賣對象 │販賣者／  │ 販賣地點   │販賣價格或│
│    │及沒收            │            │          │幫助販賣者│            │數量      │
│    │                  │            │          │(含使用之 │            │          │
│    │                  │            │          │電話)     │            │          │
├──┼─────────┼──────┼─────┼─────┼──────┼─────┤
│ 1  │吳嬌幫助販賣第二│97年10月24日│綽號「圓圓│庚○○    │新竹縣竹東鎮│價格5000元│
│    │級毒品，處有期徒刑│下午5時26分 │」之成年女│0000000000│凱旋電子遊戲│,毛重1公克│
│    │壹年。扣案之行動電│7時21分     │子        │／丙○○  │場          │之甲基安非│
│    │話壹支（IMEI:35321│            │          │0000000000│            │他命      │
│    │0000000000，含0987│            │          │          │            │          │
│    │880781號門號SIM卡 │            │          │          │            │          │
│    │壹張），沒收之。  │            │          │          │            │          │
├──┼─────────┼──────┼─────┼─────┼──────┼─────┤
│ 2  │吳嬌幫助販賣第一│97年11月8日 │某姓名年籍│庚○○    │新竹縣竹東鎮│價格為1000│
│    │級毒品，處有期徒刑│下午2時23分 │不詳成年女│0000000000│凱旋電子遊藝│元,毛重0.1│
│    │年玖月。扣案之行│            │子        │／丙○○  │場          │公克之海洛│
│    │動電話壹支（IMEI:3│            │          │0000000000│            │因        │
│    │00000000000000，含│            │          │          │            │          │
│    │0000000000號門號SI│            │          │          │            │          │
│    │M卡壹張），沒收之 │            │          │          │            │          │
│    │。                │            │          │          │            │          │
├──┼─────────┼──────┼─────┼─────┼──────┼─────┤
│ 3  │吳嬌幫助販賣第二│97年11月8日 │某不詳姓名│庚○○    │新竹縣竹東鎮│價格1000元│
│    │級毒品，處有期徒刑│晚上11時50分│年籍成年男│0000000000│凱旋電子遊藝│,毛重0.2公│
│    │拾壹月。扣案之行動│            │子        │／丙○○  │場          │克之甲基安│
│    │電話壹支（IMEI:353│            │          │0000000000│            │非他命    │
│    │000000000000 ，含0│            │          │          │            │          │
│    │000000000號門號SIM│            │          │          │            │          │
│    │卡壹張），沒收之。│            │          │          │            │          │
├──┼─────────┼──────┼─────┼─────┼──────┼─────┤
│ 4  │吳嬌幫助販賣第二│97年11月10日│某姓名年籍│庚○○    │新竹縣竹東鎮│價格500 元│
│    │級毒品，處有期徒刑│下午1時35分 │不詳成年男│0000000000│凱旋電子遊藝│,毛重 0.05│
│    │拾壹月。扣案之行動│            │子        │／丙○○  │場          │公克之甲基│
│    │電話壹支（IMEI:353│            │          │0000000000│            │安非他命  │
│    │000000000000 ，含0│            │          │          │            │          │
│    │000000000號門號SIM│            │          │          │            │          │
│    │卡壹張），沒收之。│            │          │          │            │          │
├──┼─────────┼──────┼─────┼─────┼──────┼─────┤
│ 5  │吳嬌幫助販賣第二│97年11月17日│某姓名年籍│庚○○    │新竹縣竹東鎮│價格2000元│
│    │級毒品，處有期徒刑│下午3時59分 │不詳成年男│0000000000│凱旋電子遊藝│,毛重0.4公│
│    │壹年。扣案之行動電│            │子        │／丙○○  │場          │克之甲基安│
│    │話壹支（IMEI:35321│            │          │0000000000│            │非他命    │
│    │0000000000，含0987│            │          │          │            │          │
│    │880781號門號SIM卡 │            │          │          │            │          │
│    │壹張），沒收之。  │            │          │          │            │          │
└──┴─────────┴──────┴─────┴─────┴──────┴─────┘

司法院資訊處製作；財團法人民間司法改革基金會備份。
